臺灣高等法院臺中分院刑事判決　　94年度上訴字第1054號
上　訴　人　臺灣彰化地方法院檢察署檢察官
上　訴　人
即　被　告　酉○○
選任辯護人　陳世煌　律師
　　　　　　黃俊昇　律師
上　訴　人
即　被　告　子○○
被　　　告　卯○○
右一被告之
選任辯護人　林松虎　律師
　　　　　　蕭智元　律師
上訴人即被
告卯○○之妻　巳○○○女
　　　　　　　　　　3樓
上　訴　人
即　被　告　戊○○
　　　　　　　　　　現羈押於臺灣台中看守所
右一被告之
選任辯護人　盧志科　律師
上　訴　人
即　被　告　己○○
　　　　　　　　　　現羈押於臺灣台中看守所
右一被告之
選任辯護人　張欽昌　律師
右上訴人等因被告等常業竊盜案件，不服臺灣彰化地方法院93年
度訴字第1236號中華民國94年3月31日第一審判決 （起訴案號：
臺灣彰化地方法院檢察署93年度偵字第5527號；併辦案號：93年
度偵字7881號），提起上訴，本院判決如左：
    主　　  文
原判決關於卯○○、戊○○、己○○部分均撤銷。
卯○○、戊○○、己○○共同以犯竊盜罪為常業，卯○○處有期
徒刑貳年，戊○○處有期徒刑貳年捌月，己○○處有期徒刑貳年
肆月。
其他上訴駁回。
    事 　　 實
一、子○○前於民國（下同）八十四年十二月十八日，因違反麻
    醉藥品管理條例案件，經本院判處有期徒刑六年確定，復於
    八十八年二月二日，因侵占案件，經本院判處有期徒刑三月
    確定，上開二罪，嗣並定應執行刑為六年一月，入監執行後
    ，於九十年三月十四日執行完畢。詎其不知悔改，竟與年籍
    姓名不詳綽號「小黑」之成年男子，基於常業竊盜之犯意聯
    絡，共組竊車拆解零件販售之集團，並由子○○先行委託酉
    ○○於九十三年三月十五日，向不知情之林勇謀，以每月新
    臺幣（下同）二萬六千元價格，承租位於彰化縣二林鎮○○
    里○○路○段二九一巷七十五、七十七、七十九號鐵皮屋，
    作為渠等拆卸車輛解體工廠使用，而酉○○明知子○○承租
    前揭建物之目的，竟仍基於幫助常業竊盜之犯意，出面以其
    名義向林勇謀承租後，交予子○○使用，子○○即於該鐵皮
    屋內設置油壓床、空氣壓縮機、乙炔切割器及推高機等器具
    ，再由該綽號「小黑」之成年男子，自九十三年三月十五日
    後某日起至同年七月二十三日止，在臺中市、彰化縣或其他
    不詳地點，以不詳方法，竊取午○○所有車牌號碼二四九六
    ─ＪＢ號自小客車（於九十三年六月九日上午七時許，在臺
    中市○○區○○路二段二七二號前失竊，內有六十支共價值
    八萬元之水痘疫苗）、未○○所有車牌號碼九Ｒ－八○八三
    號自小客車（於九十三年六月十四日凌晨三時許，在彰化縣
    彰化市○○街一五五號前失竊）、周宜昌所有車牌號碼Ｒ九
    －三五五三號自小客車（於九十三年七月二十三日上午十一
    時許，在臺中市○○○街與文心路口失竊，內有行動電話二
    支及ＰＤＡ電腦一具）、寅○○所有車牌號碼七Ｑ－○六四
    八號自小客車（於九十三年七月二十三日上午九時許，停放
    在臺中市○○路與台中港路路口）各一部暨其他不詳車主所
    有或使用中之車輛，得手後，指示子○○至特定地點接回行
    竊所得之贓車，或直接駕駛該等贓車至前揭解體工廠，交予
    子○○進行車體拆解，拆得之車輛材料、零件，再由小黑以
    車牌號碼不詳之大貨車運往不詳地點銷贓，藉此牟利。子○○並於同年五月下旬起或自同年七月二十二日，以每拆解一
    部贓車工資二千元或一千五百元之代價，僱用與其具有常業
    竊盜犯意聯絡之戊○○、卯○○及己○○三人，同在上開解
    體工廠進行贓車解體工作。嗣於九十三年七月二十三日下午
    三時四十分許，為警在該解體工廠內，查獲由卯○○駛回並
    由戊○○、己○○拆卸中之車牌號碼七Ｑ─○六四八號自小
    客車一部（車主寅○○尚不知該車已失竊，查獲當時，尋回
    尚未遭解體完畢之該車車門四個、引擎蓋、車內座椅、車上
    儀表板、車體及車牌二面）、已拆解之引擎號碼Ｗ0000
    000號汽車引擎一具（失竊車牌號碼為Ｒ九─三五五三號
    ，另尋回車門四片、已被壓平之車殼及避震器各一具、車牌
    二面）、已壓平之汽車車體三部（由彰化縣警察局二林分局
    保管中）及已融化之車牌廢鐵八點二公斤，並查扣子○○所
    有之贓車解體工具一批（如附表所示，其中油壓床一具、推
    高機一台、空氣壓縮機一台、乙炔切割器一組因體積龐大，
    查扣不易，仍置放於前開工廠，並交由林勇謀保管中）。嗣
    警帶同子○○於同年八月六日，前往該解體工廠查證，再查
    獲已磨滅引擎號碼之引擎五具（其中二具引擎經電解還原浮
    現原有之號碼分別為ＶＡ─ＡＲ○六九九八號【失竊車牌號
    碼為九Ｒ－八○八三號】、一ＺＺＡ○五七九四六號【失竊
    車牌號碼為二四九六─ＪＢ號】，另三具因磨滅程度過深，
    無法還原顯現原有之號碼及已切割融化之車牌廢鐵一袋重二
    十五點六公斤。
二、李榮洲為設於雲林縣西螺鎮安定里安定二七之五號一樓之明
    裕汽車材料行之負責人，與乙○○、辰○○、陳信朋、陳昱
    璇、蕭明進、辛○○、蕭奮聰（李榮洲等人由檢察官另案偵
    查中），基於常業竊盜之犯意聯絡，共組竊車拆解零件販售
    集團，先由乙○○於九十三年二月間，向不知情之廖國雄以
    每月三萬八千元價格，承租位於雲林縣二崙鄉三塊厝十四之
    二號鐵皮屋，供渠作為竊車解體之工廠使用，並以每拆解一
    部贓車工資一千五百元至二千五百元不等之代價，僱用與渠
    等有犯意聯絡之壬○○（負責拆解贓車引擎、前半部解體及
    運送解體汽車零件，九十三年三月間與乙○○意見不合而離
    開該解體廠，業經原審法院判處有期徒刑三年，上訴本院中
    ）、癸○○（負責贓車內部及車門之解體，參與期間九十三
    年二月至同年五月間，業經原審法院判處有期徒刑二年四月
    ，上訴本院中）、林志民（負責贓車引擎、前半部或後半部
    之解體，參與期間九十三年四月至同年五月，業經原審法院
    判處有期徒刑二年四月，上訴本院中）、甲○○（負責拆解
    贓車後半部及車門，參與期間為九十三年三月至五月間）、
    戌○○（負責拆解贓車引擎，參與時間為九十三年四月至同
    年六月間，甲○○、戌○○由檢察官另案偵查中）等暨戊○○（負責拆解贓車引擎及前半部，參與期間為九十三年四月
    至五月間，嗣再經由乙○○之介紹，另加入犯罪事實一子○○之解體工廠）、己○○（負責搬運拆解下之贓車零件及材
    料，參與期間為九十三年四月至五月間，嗣再經由乙○○之
    介紹，另加入犯罪事實一子○○之解體工廠）二人，在上開
    解體工廠，從事贓車解體工作，再由辰○○、陳信朋、陳昱
    璇、蕭明進、辛○○、蕭奮聰等人，在中部及南部地區，以
    不詳方法，竊取自小客車多部，得手後，即將該贓車運至位
    於雲林縣西螺鎮○○道附近之「小娘娘理容店」前、西螺鎮
    廣興里番仔溝旁產業道路、雲林縣崙背鄉台十九線北端外環
    道交叉路口等地，交由壬○○、乙○○、林志民等人駕駛至
    該汽車解體工廠，再由乙○○、壬○○、癸○○、林志民、
    甲○○、戌○○、戊○○、己○○等人分工拆解車體，期間
    並由壬○○、乙○○、癸○○輪流將解體之贓車車牌丟棄於
    雲林縣二崙鄉八角亭排水圳上游之來惠橋下、崙背鄉八角亭
    排水圳羅厝段福興橋下等地，解體後之汽車材料、零件，再
    由壬○○、乙○○輪流以車牌號碼不詳之貨車、名裕汽車材
    料行所有之車牌號碼不詳九人座藍色休旅車、登記於己○○
    女友丑○○名下之車牌號碼不詳之米白色箱型車，運往李榮
    洲位於雲林縣西螺鎮埤頭十二之三號、西螺鎮安定里二十七
    號、二十七之七號、安定里安定路九十一之三號、嘉義市竹
    村里竹仔腳六十二之十四號北面等倉庫存放，復由李榮洲將
    該車輛零件以低價銷售予各地之汽車零件商銷贓，獲取暴利
    。嗣於九十三年七月二十八日上午十時許，警方循線查獲上
    開解體工廠後，經由乙○○、壬○○、癸○○、林志民、甲○○、戌○○等之供述，始得知戊○○、己○○亦曾參與該
    竊車拆解零件販售集團。
三、案經彰化縣警察局移送臺灣彰化地方法院檢察署檢察官偵查
    起訴及移送原審法院併辦。
    理 　　 由
一、訊據上訴人即被告（以下略稱被告）酉○○固坦承有代被告
    子○○出名向林勇謀承租二林鎮○○路鐵皮屋之事實不諱，
    惟矢口否認右揭幫助常業竊盜犯行，辯稱：因子○○去租房
    子但沒帶身分證，所以請伊將身分證借給他，伊不知子○○
    是做車輛解體的事，本以為他是要做環保車輛拆解回收工作
    云云。上訴人即被告子○○固坦承伊曾幫綽號「小黑」之成
    年男子從事贓車解體之工作，惟辯稱：伊自九十三年七月並
    沒有做那麼多，且不是常業，只作資源回收的部分。「小黑
　　」是七月一日才開始交車給伊解體云云。被告卯○○矢口否
    認右揭犯行，辯稱子○○未僱請伊，原是酉○○請伊南下彰
    化幫他修理房子。本以為他是要做環保車輛拆解回收的工作
    。並未受僱去解體車輛，查獲那天是子○○邀伊去工廠，子
    ○○當時外出，打電話回來要伊幫忙去開那部系爭贓車回來
    而已。是回到工廠才知他們在從事拆解車輛的工作，伊沒有
    參與拆解的工作，只是在那邊因為閒著就幫他們整理一些東
    西云云。上訴人即被告戊○○亦矢口否認常業竊盜犯行，辯
　　稱：未曾做竊盜的案子，只參與彰化二林這邊之拆解車輛，
　  但子○○對伊說是環保車輛的拆解，且是九十三年七月二十
    二、三日才去的，確實沒有參與雲林縣二崙鄉部分的犯行，
　　因當年二、三、四月份都還在工廠上班，且當時伊女兒生病
    ，都在照顧她云云。上訴人被告己○○亦否認常業竊盜犯行
　　，辯稱：戊○○邀伊去二林做資源回收廠工作，有幫忙運一
　  些東西，但不知是要做贓車解體的工作。九十三年四、五月
    份有關在雲林縣二崙鄉贓車拆解的部分我也沒有參與。因駕
    照被吊銷，才以女朋友名義買車，而委託乙○○購買這部車
    時，他沒有按照時間交給伊，中間可能他有使用，致生爭議
    云云。
二、經查：
（一）按被告以外之人於審判外之言詞或書面陳述，除法律有規
      定者外，不得作為證據，又被告以外之人於審判外之陳述
      ，雖不符刑事訴訟法第一百五十九條之一至第一百五十九
      條之四之規定，而經當事人於審判程序同意作為證據，法
      院審酌該言詞陳述或書面陳述作成時之情況，認為適當者
      ，亦得為證據。當事人於法院調查證據時，知有同法第一
      百五十九條第一項不得為證據之情形，而未於言詞辯論終
      結前聲明異議者，視為有前項同意，刑事訴訟法第一百五
      十九條第一項、第一百五十九條之五分別定有明文。查被
    　害人寅○○、周宜昌、午○○及證人楊進富、蔡宜臻、張
      素珠等於警詢中之陳述，及證人林勇謀於警詢及偵訊之證
      述，雖均係被告以外之人於審判外之言詞陳述，為傳聞證
      據，然被告於原審及本院調查證據時，知有上情而仍未於
      言詞辯論終結前聲明異議，且本院審酌該等言詞陳述均係
      由證人出於自由意識而陳述，所陳述之內容又無顯不可信
      之情事等一切情況，認為適當，依刑事訴訟法第一百五十
      九條之五規定，均得採為認定本件犯罪事實之證據，合先
      敘明。
（二）彰化二林鐵皮屋解體工廠部分：
１．(1)被告子○○於警詢中供稱：「我自九十三年七月初開始受
      一名綽號小黑（真實姓名我不知道）以拆解一部贓車代工
      費一萬元，從事竊車解體工作，起先都是我獨自從事解體
      ，後來於本月二十一日打電話叫新竹友人戊○○、己○○
      前來幫忙，他們二人到達現場後，我當場告知其二人以日
      薪一千五百元僱用解體贓車工作，另卯○○是我昨天以電
      話拜託他駕駛戊○○所有之自小客車前往員林交流道向綽
      號小黑接取贓車七Ｑ─○六四八號並駛回鐵皮工廠進行解
      體工作，並無分工方式，大部份均由我依小黑指示，至其
      指定地點接回贓車由我及戊○○、己○○等三人駕車載回
      ，剩餘之車殼我以油壓床壓扁後堆積在工廠內，迄今解體
　　　四部，戊○○及己○○僅參與解體二部，贓車之車牌以乙
 　　 炔切割器燒毀。」、「九十三年七月一日起開始我獨自將
      贓車解體，後來過了數日我再僱用戊○○參與竊車解體工
      作，卯○○則負責搬運解體材料，另於七月二十二日再由
      戊○○介紹下僱用己○○參與解體工作，我們解體車輛之
      方法係利用當場查扣之解體工具將贓車解體，車牌是我以
      乙炔燒毀熔解的，引擎號碼也是我利用乙炔燒毀的。」（
      見九十三年度偵字第五五二七號偵查卷九十三年七月二十
      四日及同年八月六日警詢筆錄）等語，嗣於偵查中供稱：
     「（你在警察局說你僱用戊○○己○○？）是，他們才來
      做二天而已，我們是在做廢五金的。車子是別人請我們幫
      忙分解的，一輛一萬元別人請我們分解時，車牌還在因為
      有錢賺，就做了。」、「（如何分工合作？）開進來就大
      家一起拆，拆完之後小黑會來載。（被查獲那天有拆一台
      國瑞，提示警訊照片命其指認？）我剛從外面回來就被扣
      住。（這台車是誰開回來的？）那天中午小黑打電話，就
      是我被扣的那隻電話，我託卯○○去員林交流道開回來，
      我回來車子就在那邊了，小黑打電話給我的時候，我不在
      工廠，我在台西，卯○○來工廠找我，我就請他去開車，
      我回來車子就在裡面，警察也在那裡。（你們拆的車都是
      好的車？）不一定。（幾台是好的車？）現場有兩台有車
      牌，是好的車，一台是卯○○開回來的。（車子是贓車，
      你知道？）我知道。（車子都是誰在拆？）是我，戊○○
      ，己○○才到一天，才拆一兩台車，都是拆好的車。」、
      「（卯○○、戊○○、己○○有無在你工廠做過事？）卯
      ○○及戊○○就是被查獲當天前三、四天有做，己○○是
      只有被查獲當天做而已，之前沒有做。（卯○○及戊○○
      共解體幾台？）三、四台車子，其他都是我做的。」等語
      （見九十三年度偵字第五五二七號偵查卷九十三年七月二
      十四日、同年八月五日、同年八月二十六日訊問筆錄），
      復於九十三年八月五日訊問中具結證稱：「我請戊○○、
      己○○幫我拆車。」、「（他們拆的車子都是好的？）是
      好的。」等語。
    (2)被告戊○○於警詢中供稱：「我與己○○於大前天二十一
      日開始以日薪二千元受僱於子○○，受僱後拆解車輛時即
      知道拆解的是偷來的車子。我與己○○、卯○○等三人負
      責整部車有用之零件拆解下來如車門、引擎蓋、音響、椅
      子等解體工作，沒有做細部分工。卯○○使用推高機將車
      子提起，我用板手起子鉗子等工具拆解，己○○大部分負
      責拆下之材料搬遷，卯○○也有幫忙解體工作。我以前就
      認識子○○，於數日前，子○○用公用電話打到我家，要
      我到南部工作，我便邀約己○○於本月二十日晚上搭客運
      車到達彰化火車站由子○○開車載我們到他二林鎮一租屋
      處，於二十一日開始工作，我們就依子○○指示拆解贓車
      。」、「被查獲時，我拆解之七Ｑ－○六四八號自小客車
      ，我有目睹是卯○○開至鐵皮屋內（卯○○是先開我名下
      所有ＨＢ－○九二八號自小客車外出，後來駛回該部贓車
      ）我先將該贓車四個門拆下，卯○○再用推高機將該部贓
      車升起，我再將輪子拆下，卯○○及己○○比較不會拆解
      ，但也有參與贓車之解體，我負責拆解車體前半部，卯○○及己○○負責拆解車體後半部及拆解後之搬運工作。」
      等語（見九十三年度偵字第五五二七號偵查卷九十三年七
      月二十四日及同年八月六日警詢筆錄）；嗣於九十三年八
      月五日偵查中，並具結證稱：「（警察來時那車是有人開
      進來的？）是卯○○開進來的。我知道那是贓車。（幾個
      人分工？）有三個。（己○○是你介紹的？）我們是一起
      下來的。（你們幾個人拆的？）己○○也有。（他拆幾臺
      ？）就下午那臺，他（己○○）比較不會拆。（卯○○有
      無幫忙拆？）有。（卯○○拆幾臺？）兩台。（己○○是
      否知道是贓車？）知道。（你自己一個人拆一台？）己○○他第一台沒幫忙，第二台一開始他就在旁邊，他幫忙搬
      東西。（誰開推高機？）卯○○。（你拆時他在作什麼？
      ）我拆引擎時他（己○○）就幫忙搬。（你一開始拆己○○就在旁邊？）是。（你解體第一台怎麼分工？）八點半
      開始，己○○在睡覺，我拆，卯○○幫忙搬，我去時推高
      機就已經架高了，第一台卯○○他有幫忙搬零件、車門。
      第二台是卯○○開進來，卯○○開推高機把它推高，我們
      三個人拆的。」等語，同年九月十七日又具結證稱：「第
      一台我們去的時候就在裡面，我們就是八點多去的，第一
      台車是福特，我還有己○○還有卯○○有拆，三個人拆二
      個多小時。（提示警卷，第一台車的零件在哪裡？）第一
      台拆完後就是七十九頁下面那個，是用推高機推過去的，
      第一台車的零件及椅子都在木箱子。（第一台車己○○有
      幫忙搬？）是我拆，己○○幫忙搬。（確定第一台車己○○有幫忙搬？）確定己○○有拆，他拆完後有去洗澡。（
      己○○為何說只有幫忙搬第二台車？）己○○有幫忙搬第
      一台車。（第二台車己○○是何時搬的？）在鬆保險螺絲
      的時候，己○○就在那裡了。（二台車是否三個都有拆？
      ）是。（那麼新的車，狀況又好，又有車牌，拆的時候，
      你是否知道那是有問題的車？）知道那是有問題的車。」
      。再於原審九十三年十月六日訊問時復供稱「他到我工廠
      來，只負責幫忙搬運零件，約定一天給一千五百」等語。
    (3)被告卯○○於警詢時供承伊有參與拆解車牌號碼七Ｑ─○
      六四八號自小客車等語（見九十三年度偵字第五五二七號
      偵查卷九十三年七月二十四日警詢筆錄），嗣於偵查中復
      具結證稱：「（是否參與解體贓車被查獲？）是。（你負
      責什麼工作？）我是去找朋友我有幫忙開車。（從哪裡開
      回來？）溪湖交流道。（開進去之後？）開進去之後，阿
      光解體。（在警局及內勤為何都說車子不是你開的？）知
      道那是贓車，所以害怕。（開的時候就知道是贓車？）子
      ○○叫我去把那部車開回來。（第一台時你幫忙搬什麼？
       ）他在拆，我幫忙搬到旁邊。（是否知道拆的這兩台來
      源都有問題？）知道。」、「一天一千五百，做三天。（
      拆幾台？）二台。（第一台車是何時開始幫忙的？）被抓
      那天早上九點到十點。（那一台車是誰拆的？）戊○○拆
      的，我在旁邊幫忙搬，還有己○○幫忙搬東西。（第一台
      是誰開進來的？）我不知道。（提示七月二十三日早上才
      失竊的那台車是誰開進去的？）我們三個去就有了，是戊○○開車帶我們去的。（第一台你們三個處理多久？）到
      中午十二時處理好，一處理好，老闆子○○就馬上打我的
      電話進來叫我去溪湖交流道開車。（你是開誰的車去溪湖
      交流道？）戊○○的車。（你去溪湖交流道時是誰把車交
      給你？）小黑交給我的，小黑約二、三十歲，黑黑壯壯頭
      髮短短的，約一百七十公分。（去過二林幾次？）陸陸續
      續我忘記。（你們拆的時候己○○在作什麼？）他在那邊
      幫忙。（第一台你在幫忙時己○○是否有幫忙？）第一台
      我在幫忙己○○也在幫忙。」等語（分見九十三年度偵字
      第五五二七號偵查卷九十三年八月五日及同年九月二十一
      日訊問筆錄）。
２．參以證人即查獲之員警陳坤男於原審九十三年十一月十日審
    理時到庭證稱：九十三年七月二十三日伊前往查緝時，於十
    四時二十分許，發現被告卯○○駕駛被告戊○○所有豐田牌
    轎車外出，過了三十分鐘後，被告卯○○改駕駛一部七Ｑ─
    ○六四八號自用小客車返回該查緝地點，我們查證該車尚未
    有失竊資料，因為連車主都不知道該車已經被竊，被告卯○○駕駛回該工廠後，約二十分鐘後，有一男、一女，進入工
    廠，嗣後我們查證後，即被告酉○○及其女友蔡宜臻，他們
    進入後約十分鐘，我們認為所有嫌犯已經到齊，所以就進入
    該屋逮捕嫌犯，於進入後發現七Ｑ─○六四八號小客車已經
    被解體等語。又警方查獲當時，被告戊○○、己○○正在拆
    卸車牌號碼七Ｑ─○六四八號自小客車，另同時查獲已拆解
    之引擎號碼Ｗ0000000號汽車引擎一具（失竊車牌號
    碼為Ｒ九─三五五三號）及已壓平之汽車車體三部及已融化
    之車牌廢鐵八點二公斤，並查扣被告子○○所有如附表所示
    之贓車解體工具一批，同年八月六日，被告子○○再帶同警
    方前往該解體工廠查證，再查獲已磨滅引擎號碼之引擎五具
    （其中二具引擎經電解還原浮現原有之號碼分別為ＶＡ─Ａ
    Ｒ○六九九八號【失竊車牌號碼為九Ｒ－八○八三號】、一
    ＺＺＡ○五七九四六號【失竊車牌號碼為二四九六─ＪＢ號
    】，另三具因磨滅程度過深，無法還原顯現原有之號碼及已
    切割融化之車牌一袋重二十五點六公斤等情，除分據被告子
    ○○、戊○○、己○○、卯○○、酉○○等於警詢中供述在
　  卷，復據證人蔡宜臻於警詢中證述明確，且有現場簡圖、林
    勇謀立具之切結書、現場照片四十三幀、彰化縣警察局刑案
    現場勘察報告表等附卷可稽，並有如附表所示之贓車解體工
    具一批（其中油壓床一具、推高機一台、空氣壓縮機一台、
    乙炔切割器一組因體積龐大，查扣不易，仍置放於前開工廠
    ，並交由林勇謀保管中）、壓平之車體（由彰化縣警察局二
    林分局保管中）及已切割融化之車牌廢鐵等扣案足資佐證。
    而被告戊○○、己○○拆卸中之車牌號碼七Ｑ─○六四八號
    自小客車，乃寅○○所有，九十三年七月二十三日九時許，
    停放於台中市○○路與台中港路口，於查獲時，寅○○尚不
    知該車已失竊，查獲當時尋回尚未遭解體完畢之該車車門四
    個、引擎蓋、車內座椅、車上儀表板、車體及車牌二面，另
    查獲之已拆解之引擎號碼Ｗ0000000號汽車引擎，係
    丙○○所有由周宜昌使用之車牌Ｒ九─三五五三號自小客車
    之引擎，於九十三年七月二十三日十一時許，在台中市○○○街、文心路口失竊，查獲當時已遭解體，僅餘引擎及避震
    器各一具、車門四片、車殼一具及車牌二面，另經電解還原
    浮現原有引擎號碼ＶＡ─ＡＲ○六九九八號、一ＺＺＡ○五
    七九四六號引擎，乃車牌號碼為九Ｒ－八○八三號、二四九
    六─ＪＢ號自小客車所有，車主為未○○、午○○，分別於
    九十三年六月十四日三時許、同年月九日七時許，在彰化縣
    彰化市○○街一五五號前、台中市○○區○○路二段二七二
    號前失竊等情，分據被害人寅○○、周宜昌、午○○及證人
    楊進富等於警詢中指訴綦詳，且有贓物認領保管單、贓物領
    據、贓物認領單、行車執照、車輛失竊詳細資料畫面、車輛
    失竊作業－查獲車輛認可資料等在卷足憑，被告子○○、卯
    ○○、戊○○、己○○等確實於前揭鐵皮屋內，共同從事贓
    車之解體工作，上開被告等與綽號小黑之男子各有分工模式
　　，渠等應屬同一竊車拆解零件銷售集團無誤。
３. 被告子○○雖辯稱其於九十三年三月間，承租前揭鐵皮屋係
    為從事資源回收工作，嗣自同年七月初起，始開始贓車解體
    之工作，而被告卯○○於查獲前二、三天才到工廠，他只負
    責幫忙搬運零件，又伊因為一個人作不來，就打電話給被告
    戊○○，他也是來工廠二、三天，至被告己○○是被告戊○○帶過來工廠的，被告戊○○幫伊拆解車輛，被告己○○在
    工廠內作什麼，伊不清楚云云。惟查：
  (1)被害人午○○所有之前揭車牌號碼二四九六─ＪＢ號自小客
    車，係於九十三年六月九日上午七時許失竊，被害人未○○
    所有之車牌號碼九Ｒ─八○八三號自小客車，係於九十三年
    六月十四日凌晨三時許失竊，又被害人周宜昌、寅○○所有
    之Ｒ九─三五五三號、七Ｑ─○六四八號自小客車，均係於
    九十三年七月二十三日當日失竊後，即由竊嫌開至前揭鐵皮
    屋進行解體，業如上述，顯示該竊車解體集團均係於竊得車
    輛後立即於同日運至前揭解體工廠進行解體，以免遭查獲；
    再觀諸查獲之現場照片，除壓平之汽車車體、已融化之車牌
    廢鐵或相關之汽車零件外，別無相關可再回收之資源，而查
    獲之現場所安置之大型器具，如油壓床、推高機、空氣壓縮
    機、乙炔切割器等，亦無一與所謂資源回收行業有關，況證
    人即被告子○○之女友張素珠於警詢中證稱，伊聽被告子○○陳稱在該處從事汽車買賣工作等語，並非被告子○○所稱
    之資源回收，而被告子○○以一個月二萬六千元之高價，承
    租該廠房從事資源回收工作數月，竟未能舉證與其有資源回
    收買賣往來之個人或廠商名稱或提出買賣往來紀錄帳簿以供
    查證，是被告子○○辯稱承租該工廠後從事資源回收，顯為
    脫罪之詞。又依警於上開解體工廠查獲已磨滅引擎號碼之引
    擎五具，其中更有因磨滅程度過深，無法還原顯現原有之號
    碼及已切割融化之車牌廢鐵一袋重等情，參以如前所述，被
    告等係以竊得車輛後立即於同日運至前揭解體工廠進行解體
    ，以免遭查獲方式作案，堪信本件遭解體之車輛除可追查之
    前揭車輛顯示在九十三年六月初外，應係更早之前即已有車
    輛遭竊並於該鐵皮屋解體工廠解體，足見被告子○○承租前
    揭鐵皮屋之目的，應係作為贓車解體工廠之用，且應自承租
    後即開始從事贓車之解體，而非其所陳稱之九十三年七月初
    。亦非自被害人午○○九十三年六月九日失竊車輛之後始於
    該鐵皮屋解體工廠為贓車解體。
  (2)又據證人甲○○於偵查中證稱：「（你到二林子○○那邊幾
    次）二次。」、「（你去看的時候誰在拆車）我跟戊○○過
    去的，我看到戊○○、子○○在拆車，卯○○有在那裡。」
    、「（卯○○在那邊做什麼）我不認識他，我不知道他在做
    什麼。」、「（你去二次看到誰）看到子○○、戊○○、禿
    頭那個也有看到，叫什麼田的。」、「（禿頭看到幾次）一
    次，五、六月時。」、「（你二次去各為何時）都是五月。
    」、「（己○○幾月份去二林）他回家再來我就不知道了，
    己○○在二崙那邊做一做就先回家去，後來就再去二林，我
    去二林時沒有看到他。」等語（見審理卷附臺灣彰化地方法
    院檢察署九十四年度偵字第五三五號訊問筆錄），嗣於原審
    審理中證稱：「（在二林工廠時，看到他們在作什麼？）看
    到子○○、戊○○他們在拆解車體，酉○○在場，但是我沒
    有注意他在作什麼。二林工廠我去過二、三次。我載戊○○
    過去，順便看看，這是我自己要去二林工廠的。」、「（戊○○何時在二林作拆車工作？）原本他在二崙，後來改到二
    林工廠。在二崙廠的時候，我們都一起住在虎尾。」、「（
    看過酉○○幾次？）比較清楚是一次，其他忘記了。」、「
    （在二林廠看過哪些人？）被告子○○、被告卯○○、被告
    戊○○、被告酉○○。被告己○○那時，還沒有到二林工廠
    。」、「（被告己○○有無跟你同事過？）有，三、四月，
    在二崙廠。」、「（後來是否跑到二林廠？）被告己○○後
    來不做了，先回新竹，後來不知道為什麼跑到二林廠。」、
    「（二崙廠何時開始作？）三、四月起。」、「（有無與二
    林廠聯繫？）有，平常有聯繫。」、「（車子來源管道是否
    相同？）都是贓車，上手是何人我不清楚。二林廠的人，只
    有二個人是二崙廠過去的。」、「（在偵訊中具結後所證述
    實在否？）都實在。」、「（戊○○為何到二林廠？）因為
    二林廠比較有錢，因為做好，就會拿到錢。」、「（戊○○
    過去後，己○○人在何處？）回新竹吧。為何後來他會跑到
    二林，我就不知道原因了。」、「（在二林廠看到被告卯○○的時間？他在二林廠作什麼？）大概在四月左右，我沒有
    注意他在二林廠作什麼，我只知道有人在拆車。」、「（提
    示九十四年一月二十一日訊問筆錄，認不認識被告卯○○？
    ）我看過，知道他這個人，他是被告子○○的朋友，乙○○
    介紹認識子○○，被告卯○○又是子○○的朋友，所以就認
    識。」、「（你稱是五月份，過去二林廠，有何意見？）戊○○應該是四、五月開始過去二林廠，正確時間不大清楚。
    二林廠何時開始運作，我不清楚。」等語，佐以被告卯○○
    、戊○○、己○○三人使用之行動電話各為0000000
    000、0000000000、0000000000號
    ，此據被告等供明在卷，而彰化縣警察局經派員前往前揭位
    於彰化縣二林鎮○○里○○路○段二九一巷七十五、七十七
    、七十九號鐵皮屋之解體工廠查看，該處中華電信基地台（
    被告卯○○、己○○使用之行動電話）地址為彰化縣二林鎮
    ○○路○段六一三號四樓，遠傳電信基地台（被告戊○○使
    用之行動電話）地址為彰化縣二林鎮○○街三十七號八樓屋
    頂，此有彰化縣警察局九十三年十一月十六日出具之彰警刑
    字第○九三○○二五一五二號函在卷可考，經比對卷附之被
    告卯○○、戊○○、己○○三人行動電話通聯紀錄，被告卯
    ○○、戊○○確自九十三年五月間起即經常出現在前揭解體
    工廠，被告己○○則於同年七月二十一日間與被告戊○○多
    次聯繫，二十二日出現於前揭解體工廠。綜合前開各情，可
    知被告戊○○、卯○○受被告子○○僱用之時間，應係於九
    十三年五月間，而被告己○○則自同年七月二十二日受被告
    子○○之僱用。至證人林明義於原審九十三年十一月十日審
    理時，雖曾到庭證明被告卯○○經常承包伊之工程至九十三
    年七月中旬云云，惟證人亦復證稱被告工作期間並非連續，
    被告卯○○之行蹤，亦非證人所得掌握，是其證言尚難資為
    有利被告卯○○之認定。同理，證人林金群雖於本院結證稱
    被告卯○○於九十三年三、四月間向其買水泥、紅磚、磁磚
    等材料十多萬元，該材料可供卯○○位於台北縣、市工地之
    工程使用一個多月等語，然此至多僅能證明被告卯○○於九
    十三年五月前係在台北縣市為泥水工程，尚不能執為本件被
    告卯○○係於同年五月間開始為本件贓車解體犯行之有利憑
    證。再被告酉○○雖於原審及本院均以證人身分證陳有請被
    告卯○○在九十三年七月中旬修理其位於彰化縣芳苑鄉○○
    村○○路41號三合院房子屋頂漏水，然質諸被告卯○○亦供
    承僅做了兩、三天的工程，自不影響其前揭期間所為之犯行
    ，該等修繕事項亦不能為被告卯○○有利之認定。至被告子
    ○○於本院翻異前供稱未僱用被告卯○○與前開事實不符，
    自無可採。
４．坐落於彰化縣二林鎮○○里○○路○段二九一巷七十五、七
    十七、七十九號鐵皮屋，為黃寶玲、洪芳子、洪鳳嬌三人所
　  共有，又被告酉○○於九十三年九月十五日，以欲經營廢料
    回收名義，向林勇謀以每月租金二萬六千元承租上開鐵皮屋
    ，租期至九十五年三月十四日止，雙方並簽訂有房屋租賃契
    約書，簽約時，被告酉○○並簽發其兄謝專趁為發票人之支
    票，以支付租金及押金等情，業據證人林勇謀證述在卷，並
    有房屋租賃契約書一份及支票影本四紙附卷可佐，且為被告
    酉○○所是認。被告酉○○雖辯稱承租前看廠房後，屋主有
    問要從事何業，被告子○○曾告知要作汽車回收，且向屋主
    出價二萬六千元，隔日渠等即去二林那邊的事務所簽租約，
    簽約時，因被告子○○沒有帶身分證，就向伊借用身分證，
    另日再將承租人改為被告子○○名義云云，惟查，證人林勇
    謀於偵查中證稱：被告酉○○打電話來說要承租廠房，其即
    告知可過來參觀，他看了廠房，覺得合適就與其談妥價錢，
    伊曾問他們租廠房要做什麼，他即回答要做舊料回收，沒說
    是別人或他自己要租的，隔天就與他到二林鎮某處會計事務
    所打合同，並帶他胞兄謝專趁為發票人之支票，在現場支付
    二個月押金、三個月租金，支票均如期兌現，至五月份時，
    被告酉○○以電話告知要用匯款方式支付房租，其即告知匯
    款帳號，又其未曾見過被告子○○，也不知子○○是誰，亦
    未曾與子○○交談過等語（見九十三年度偵字第五五二七號
    卷九十三年八月二十六日訊問筆錄），核與被告酉○○之辯
    解不符；又被告酉○○自承租後，迄同年七月二十三日為警
    查獲時，期間歷經數月，始終未見其要求證人林勇謀變更租
    賃契約書上之承租人為被告子○○；再被告子○○租用前揭
    鐵皮屋之目的，即在從事贓車之解體，並非從事資源回收工
    作已如前述，而證人甲○○證稱其於九十三年五月間過去前
    揭位於彰化縣二林鎮○○里○○路○段二九一巷七十五、七
    十七、七十九號鐵皮屋之解體工廠時，即已見過被告酉○○
    ，而該處工廠確係在從事贓車解體，另被告酉○○供述其使
    用之行動電話號碼為0000000000號，而觀諸卷附
    之被告卯○○行動電話通聯紀錄，被告卯○○於被告子○○
    處從事贓車解體期間，與被告酉○○電話往來密切，且於九
    十三年七月二十三日查獲當時，被告酉○○人係在前揭解體
    工廠內，並帶午餐予被告戊○○、己○○、卯○○食用，是
    綜合上情，被告酉○○於為被告子○○承租前揭鐵皮屋時，
    應即知被告子○○承租之目的，其猶出名為之承租，被告酉
    ○○確有幫助犯罪之故意，彰彰甚明。至甲○○於本院作證
    時雖於辯護人詰問就其於二林鐵皮屋解體工廠看到子○○、
    戊○○在拆解車體時，酉○○是否也在場，答稱「好像有，
    又好像沒有」，及經本院當庭確認之前在原審及偵審所稱「
    禿頭的，叫什麼田的」之人是否為在庭之被告酉○○時，答
    稱「我沒有印象，時間已久，我也忘記了」云云，既與之前
    其於偵查與原審結證明確之事項相違，核其本院所言，當屬
    避重就輕迴護之詞，不足憑採。而上開鐵皮屋解體工廠既係
    自承租後即開始從事贓車之解體，則被告酉○○辯護人辯護
    稱：「依有案可查之被害人午○○失竊車輛時間係在九十三
    年六月九日，即若依甲○○所證於九十三年四、五月見到戊○○或被告酉○○出現於鐵皮屋解體工廠，足見該鐵皮屋解
    體工廠至同年四、五月始運作，則距離被告酉○○於同年二
    月即代訂房屋租約，已有相當時日，被告酉○○亦難預知子
    ○○係欲租屋作贓車解體之用」等情，亦因與事實不符，而
    無可憑採。
（三）雲林二崙鐵皮屋解體工廠部分：
１．此部分之犯罪事實，業據同案共犯壬○○、癸○○、林志民
　　、乙○○、甲○○、戌○○於警詢、偵訊中供認不諱，且分
　  別結證在卷，據共犯壬○○證稱：「（乙○○接手後有幾個
    人參與？）我、乙○○、癸○○、一位姓朱男子，三月二十
    一日選舉後我比較沒去，後來戊○○有來參與解體，我有回
    去工廠看到戊○○、己○○、林志民、癸○○，還有那位姓
    朱男子，還有乙○○。」、「（己○○跟戊○○在二崙解體
    多久？）我不知道他們做多久，根據我所知後來只有乙○○
    跟那個姓朱男子，因乙○○錢發不出來，所以林志民跟癸○○就跑到社頭這邊來做。後來乙○○買白色三噸半小貨車，
    這台車都是乙○○在開的，他用該台車載的，這台車是用己○○及己○○女朋友擔保買的。」、「（有無見過戊○○？
    ）有，在乙○○那跟阿光（戊○○）、阿榮（己○○）一起
    玩牌。」、「（何時開始在二崙參與汽車解體？）九十二年
    九月跟壬○○、草蝦開始，一開始林志民也有，我們斷斷續
    續，到九十三年五、六月，乙○○是九十三年三、四月開始
    。」、「（戊○○、己○○是誰叫他們到二崙解體？）應該
    是乙○○，乙○○先到二崙，之後他們二人才來，約乙○○
    來一、二個月左右，草蝦走了換乙○○來，乙○○來後叫戊○○、己○○，當時還有我、壬○○、林志民、己○○、戊○○。」、「（戊○○、己○○來後你跟他們做多久？）實
    做不到一個月，期間從五月到六月底，我們只是做到六月初
    ，之後他們自己做。」、「（你們當時六人如何分工？）乙○○送貨，壬○○、戊○○拆前面引擎，聽乙○○說己○○
    沒有做，不過應該在旁邊幫忙，己○○沒有解體，他在旁邊
    幫忙收拾，他不常去工廠。」、「（己○○你見過他幾次？
    ）我先看過己○○，再見過戊○○，在三月底見過己○○，
    他在工廠幫忙搬貨，實際時間我不確定，六月多我去拿材料
    有看過戊○○。」等語（見九十三年度偵字第七八八一號九
    十三年十一月十六日、十二月七日訊問筆錄）；共犯癸○○
    證稱：「（乙○○請誰來做？）戊○○、己○○，他們是五
    、六月份開始做，乙○○跟壬○○是老闆，他們二人共同僱
    用我、林志民、戊○○、己○○，錢一開始是向壬○○領，
    後來跟乙○○領，乙○○四、五月加入，我過年後一個月就
    由壬○○僱用。」、「（乙○○跟壬○○都付多少錢給你？
    ）一台二千至二千五百元，我負責內部拆卸，林志民負責後
    面的，戊○○負責引擎，己○○比較不會就在旁邊搬零件沒
    有拆。（你們六人一起做多久？）一個多月，之前是我、壬○○、草蝦、林志民在做。」、「（拆下來車如何處理？）
    二崙那邊一開始就是乙○○送貨，後來乙○○下來做老闆，
    也是他送的，用白色三噸半的箱型車送去西螺。」、「（有
    無見過戊○○？）有，我認識他，五、六月在工廠裡面看過
    他。」、「（戊○○在工廠做什麼？）他在工廠拆汽車引擎
    。」、「（戊○○是在乙○○來後多久到？）約乙○○來後
    一個月後來的，如果有去拆汽車就會看到他。」、「（還有
    在哪看到他？）租屋處玩牌時看過他，在玩四色牌，還有林
    志民、乙○○。」、「（己○○在二崙廠做什麼？）他在工
    廠，可是沒做什麼，有收拾零件。」、「（在工廠解體時有
    誰？）我、林志民、壬○○、阿光、己○○、乙○○，我在
    拆裡面，戊○○、壬○○拆引擎。」、「己○○只在旁邊搬
    東西，我只遇過他一次，沒有跟他談話，他都在隔壁間，有
    在那邊搬材料，去二崙工廠一、二次，他就把零件丟在車上
    一、二樣，我講的是九十三年四、五月的事，後來我就不知
    道，六月就沒做，乙○○他們有沒有做我就不知道。」、「
    （在工廠先看到戊○○還是己○○？）戊○○。」、「（何
    時看到己○○？）四、五月，看過一、二次，他都在隔壁間
    ，很少跟他說話，他都來一下就走了。」、「（乙○○說三
    月底就看到己○○，為何你說四、五月？）當時只有我們四
    個人，如果有，應該是我沒遇到己○○。」、「（確定看過
    己○○在二崙工廠那邊搬貨？）確定。己○○有丟一、二樣
    零件到貨車上。」等語（見九十三年度偵字第七八八一號九
    十三年十一月三日、十二月七日、十二月二十二日訊問筆錄
    ）；共犯林志民證稱：「（你幾月到二崙去做？）五月底。
    」、「（你去時戊○○在做什麼？）我只見過他一、二次，
    我在乙○○家裡見過一、二次，他在乙○○房間。」、「（
    你幾月去做，何時看到戊○○？）五月二十五日去做，當時
    有看到戊○○，他負責拆前面。」、「我到後，他做約十幾
    天就走了，之後就沒有看到他。」、「（你們參與時有幾個
    人？）我、阿光、癸○○、壬○○、乙○○，玉榮做二天就
    走了。我看到阿光時就有看到己○○。」等語（見九十三年
    度偵字第七八八一號九十三年十二月七日、十二月二十二日
    訊問筆錄）；共犯甲○○證稱：「我只有做二個月，做到五
    、六月。」、「（誰到二林廠？）戊○○、己○○。」、「
    我在二崙一個多月後林志民才來，後來戊○○先來，己○○
    跟戌○○一起的。戊○○是接壬○○的位子，拆引擎，他進
    來沒有幾天壬○○就走了。」、「（戊○○進來後又有誰加
    入？）己○○、戌○○。」、「（戊○○進來多久後他們二
    人進來？）十多天。」、「（他們如何分工？）戌○○跟我
    一樣拆後面，己○○沒有拆，搬東西，他們做不到十天，戊○○、己○○他們有回去又再來，再來他們就去二林做了。
    」、「（己○○在二崙做的月份？）四、五月。」、「（為
    何戌○○、戊○○、己○○會去做？）一開始是來玩，後來
    知道我們在做，他們那時也沒工作，乙○○有跟他們說，他
    們也想來做。」等語（見原審審理卷附九十四年度偵字第五
    三五號訊問筆錄）；共犯戌○○證稱：「（何時參與汽車解
    體？）五月份做到六月初。」、「（你與誰一起去？）我跟
    己○○四、五月去的。」、「（己○○在裡面擔任什麼工作
    ？）搬搬東西。」、「（拆一台多少錢？）甲○○二千五百
    元，戌○○一千五百元，己○○一千五百元。」、「（在二
    崙參與汽車解體有誰？）乙○○、戊○○、己○○、我、甲○○。」、「（志民、阿雄有無參與？）我跟志民不熟，他
    們二人有在裡面。」等語（見原審審理卷附九十四年度偵字
    第五三五號訊問筆錄）。
２．參以警方於九十三年七月二十八日上午十時許，查獲該處位
　　於雲林縣二崙鄉三塊厝十四之二號鐵皮屋之竊車解體工廠，
　  並於該工廠內查獲正拆卸中之車牌號碼四七○五─ＧＤ、三
    ○八九─ＪＡ、九Ｒ─五七三一號自小客車各一部、已拆解
    之汽車引擎號碼四Ｇ一八Ｊ○五六八三三號汽車引擎一具、
    壓平汽車車體三部及共犯乙○○所有之贓車解體工具一批，
    而該處解體工廠設施，幾與前述被告子○○負責之解體工廠
    一致，有相關現場照片附卷可參，而證人甲○○復於原審審
    理中證稱前揭解體工廠運作模式與被告子○○負責之解體工
    廠相同等語。
３．又被告己○○自承，共犯乙○○曾幫伊購買一部白色小貨車
　　，並登記在其女友名下（見原審九十四年一月十九日準備程
　  序筆錄）。且彰化縣警察局曾派員前往前揭位於雲林縣二崙
    鄉三塊厝十四之二號鐵皮屋之竊車解體工廠查看，該處中華
    電信基地台地址為雲林縣崙背鄉○○段地路六九○號，此有
    彰化縣警察局九十三年十一月八日出具之彰警刑字第○九三
    ○○二五○○二號函在卷可佐（見九十三年度偵字第七八八
    一號卷第二五三頁），經比對卷附之被告己○○00000
    00000號行動電話通聯紀錄，被告己○○確於九十三年
    四、五月間起即經常出現在前揭解體工廠。至被告己○○嗣
    於本院始辯稱該0000000000號門號之行動電話，
　　係伊於九十三年四月間，因搭乘乙○○所駕駛之車輛而遺留
  　在其車上遭乙○○取用云云，惟查現今行動電話幾乎已成每
    個人每日必備之隨身通訊工具，則倘依被告己○○所云係遺
    落於乙○○所駕車上，豈會一、二個月之久未為取回，有違
    常情莫甚，故乙○○於本院作證時附合其詞，應與被告己○○所辯分屬飾卸與迴護之詞，不足採信。
４．再被告戊○○雖辯稱九十三年三、四月間仍在新竹工作，證
　　人即禾盛企業商行負責人申○○於本院亦證稱被告戊○○有
 　 陸續去其那邊工作，約在九十三年五、六月離職等語。惟查
　　證人所證縱然屬實，但依前所述，被告戊○○等人參與犯行
 　 既係以拆解一部贓車，工資一千五百元至二千五百元不等之
    代價為之，而非以固定月薪或日薪受僱為之，故其時間當有
    相當彈性，尚難以其另有其他固定工作而排除其參與上開犯
    行可能。又被告己○○雖亦辯稱九十三年四、五月間伊每隔
    二、三日即需陪同當時已七十五歲之父親前往新竹之東元綜
    合醫院進行血液透析治療 (即洗腎)，每次耗時超過半天，
　　伊根本不可能在同一時間分身至雲林而在該地使用該手機云
　  云，證人即被告己○○之弟庚○○於本院亦到庭為相同證述
    ；但查依同前所述，被告己○○參與犯行既與被告戊○○同
    係以拆解一部贓車，工資一千五百元至二千五百元不等之代
    價為之，而非以固定月薪或日薪受僱為之，故其等受僱拆解
    贓車時間當有相當彈性，則被告己○○縱每隔兩、三日即需
    陪同其父前往醫院洗腎半天，亦不影響其參與前揭犯行之實
    施甚為顯然。因之，共犯乙○○於本院作證時翻異前供，附
    合被告戊○○、己○○之詞，既與共犯癸○○、林志民、甲○○等人所供不符，其顯係事後迴護之詞，不足為被告戊○○、己○○有利之認定。
５．是由上開各情，顯示被告戊○○、己○○確曾於九十三年四
    、五月間參與乙○○等位於雲林二崙之竊車拆解零件販售集
    團，渠等辯稱未參與云云，無非卸責之詞，不足採信。
    從而，綜合前述，本案事證明確，被告等五人之犯行均堪以
    認定。
三、按刑法上正犯與從犯之區別，係以犯人之犯意及客觀之犯行
    為標準，凡以自己犯罪之意思而參與犯罪，無論其所參與者
    是否犯罪構成要件之行為，皆為正犯，其以幫助他人犯罪之
    意思而參與犯罪，其所參與者苟係犯罪構成要件之行為亦為
    正犯，必以幫助他人犯罪之意思而參與犯罪，其所參與者又
    為犯罪構成要件以外之行為始為從犯。查右揭彰化二林鐵皮
    屋解體工廠部分，被告酉○○固以幫助被告子○○犯罪之意
    思，出具名義為被告子○○承租廠房並供其作為贓車解體工
    廠，惟依同案被告之供述，並無相關證據足資證明被告酉○○與其他被告間有何犯意之聯絡，且亦無積極證據可資證實
    被告酉○○係以自己共同犯罪之意思，參與被告子○○之犯
    罪集團，被告酉○○所參與者既為犯罪構成要件以外之行為
    ，其應屬從犯，而非正犯。次按，共同實施犯罪行為之人，
    在合同意思範圍以內，各自分擔犯罪行為之一部，相互利用
    他人之行為，以達其犯罪之目的者，即應對於全部所發生之
    結果，共同負責，又共同正犯之意思聯絡，不限於事前有所
    協議，其於行為當時，基於相互之認識，以共同犯罪之意思
    參與者，亦無礙於共同正犯之成立（最高法院九十二年度台
    上字第三二九一號判決足資參照）；本件被告等之犯罪型態
    ，雖係區別為汽車竊盜與事後解體二部門，然由車輛解體之
    狀況，集團成員於竊得車輛後即送入解體工廠，解體後之零
    件、材料，復載運往特定地點存放銷售，被告與下手行竊者
    間，各有分工模式，是被告等縱然未親自下手行竊，然渠等
    與下手竊車之成員間，就行竊與事後處分贓物之分工模式當
    有所認識，是被告等自應對於全部所發生之結果負全部責任
    。再按，刑法上所謂常業犯，係指反覆以同種類行為為目的
    之社會活動之職業性犯罪而言，亦即恃犯罪所得維生，至於
    犯罪時間長短、所得多寡、是否恃此為唯一謀生職業，均非
    所問。查本件被告等於密集時間內反覆以相同方法，先下手
    竊取他人車輛，載運送至解體工廠拆解零件、材料銷售牟利
    ，足見渠等乃恃竊盜所得維生。是核被告子○○、卯○○、
    戊○○、己○○所為，均係犯刑法第三百二十二條之常業竊
    盜罪；被告酉○○則係犯刑法第三十條第一項、第三百二十
    二條之幫助常業竊盜罪，並依刑法第三十條第二項之規定，
    按正犯之刑減輕之。被告子○○、卯○○、戊○○、己○○
    就右揭彰化二林鐵皮屋解體工廠部分，與綽號「小黑」之成
    年男子間，被告戊○○、己○○就右揭雲林二崙鐵皮屋解體
    工廠部分，與共犯李榮洲、乙○○、辰○○、陳信朋、陳昱
    璇、蕭明進、辛○○、蕭奮聰、癸○○、林志民、甲○○、
    戌○○間，各有犯意之聯絡與行為之分擔，均為共同正犯（
    至右揭雲林二崙鐵皮屋解體工廠部分之壬○○，則因於被告
    戊○○、己○○加入前之九十三年三月間即已離開，彼此間
    自無犯意聯絡可言）。又按常業犯係實質上一罪，本質上即
    具有反覆連續多次實施同一犯罪之特質，其一部分犯罪事實
    曾經檢察官起訴者，依同法第二百六十七條規定，效力當然
    及於全部，是臺灣彰化地方法院檢察署九十三年度偵字第七
    八八一號就被告戊○○、己○○另涉常業竊盜而移送原審併
    辦部分（即右揭雲林二崙鐵皮屋解體工廠部分），法院自當
    併予審理，附此敘明。又被告子○○前於八十四年十二月十
    八日，因違反麻醉藥品管理條例案件，經本院判處有期徒刑
    六年確定，復於八十八年二月二日，因侵占案件，再經本院
    判處有期徒刑三月確定，上開二罪，嗣並定應執行刑為六年
    一月，入監執行後，於九十年三月十四日執行完畢，有臺灣
    彰化地方法院檢察署刑案資料查註紀錄表在卷可查，其於五
    年以內再犯本件有期徒刑以上之罪，為累犯，爰依刑法第四
    十七條之規定加重其刑。
四、原審以被告酉○○、子○○二人罪証明確，分別適用上開刑
    法第二十八條、第三百二十二條、第三十條、第四十七條，
    竊盜犯贓物犯保安處分條例第三條第一項第二款、第四條、
    第五條第一項前段等規定，並審酌被告子○○身強體健，不
    事生產，竟組竊車拆解零件銷售集團，而被告酉○○明知被
    告子○○之犯罪意圖，猶為之出名承租廠房，供為贓車解體
    工廠，對人民財產造成重大損害，暨審酌渠等之品行、犯罪
    時間、手段及犯罪後不知悛悔，猶飾詞卸責，態度不佳等一
    切情狀，量處被告酉○○有期徒刑一年六月，量處被告子○○有期徒刑三年，並以被告子○○為十八歲以上之竊盜犯，
    且以犯竊盜罪為常業，依竊盜犯贓物犯保安處分條例第三條
    第一項第二款、第四條、第五條第一項前段之規定，宣告其
    應於刑之執行前，令入勞動場所強制工作三年，以矯正其犯
    罪之惡習。其認事用法，核無違誤，量刑及宣告被告子○○
    應於刑之執行前，令入勞動場所強制工作三年亦屬妥適。檢
    察官以原審量刑過輕為由提起上訴，及被告酉○○、子○○
    二人上訴意旨仍執陳詞，或否認右揭犯行或認量刑過重而指
    摘原判決不當，經核非有理由，均應予駁回。
五、次按刑事審判旨在實現刑罰權之分配正義，故法院對於有罪
    被告之科刑，應符合罰刑相當之原則，使輕重得宜，罰當其
    罪，此所以刑法第五十七條明定科刑時，應審酌一切情狀，
    尤應注意該條所列十款事項，以為科刑輕重之標準，並賦予
    法院裁量權。又如何量定其刑及是否宣告強制工作或緩刑等
    ，固屬實體法上賦予法院得為自由裁量之事項，但此項裁量
    權之行使，並非得以任意或自由為之，仍應受一般法律原則
    之拘束，即必須符合所適用法律授權之目的，並受法律秩序
    之理念、法律感情及慣例等所規範。若違反比例原則、平等
    原則時，得認係濫用裁量權而為違法。（最高法院九十一年
    度臺上字第五二九五號判決參照），參諸大法官釋字第四七
    一號解釋所稱：本諸法治國家保障人權之原理及刑法之保護
    作用，其法律規定之內容，應受比例原則之規範，使保安處
    分之宣告，與行為人所為行為之嚴重性、行為人所表現之危
    險性，及對行為人未來之期待相當之意旨。因此，本件被告
    卯○○、戊○○、己○○雖均為十八歲以上之竊盜犯，且以
    犯竊盜罪為常業，惟其三人均係以拆解一部贓車，工資一千
    五百元至二千五百元不等之代價受僱於被告子○○或乙○○
    、李榮洲等人，其等既均係單純受僱者且利得究屬有限，犯
    罪行為之危險性及嚴重性自不如被告子○○或乙○○等僱用
    者，故宣告一般刑罰已足認係對其等犯行之適當處罰，且已
    足對其等產生矯正策勵之作用，並對其等未來發展亦仍具有
    可期待性。是倘另行依竊盜犯贓物犯保安處分條例之規定宣
　　告強制工作三年，顯與比例原則有違，原審未將單純受僱者
  　之被告卯○○、戊○○、己○○三人與為首之僱用者被告子
    ○○犯罪行為之危險性及嚴重性區分，逕亦另為令入勞動場
    所強制工作之宣告，應認係濫用裁量權而有不當，故檢察官
    以原審量刑過輕為由提起上訴固無足取，但被告卯○○、戊○○、己○○三人上訴就其等被另宣告須令入勞動場所強制
　  工作三年部分認為過當，即有理由，應將原判決該等部分撤
    銷，並分別審酌渠等之品行、犯罪時間、手段及犯罪後態度
    等一切情狀，仍各量處如主文第二項所示之刑，以示懲儆。
六、至扣案如附表所示之贓車解體工具，固係被告子○○所有且
    供渠等解體贓車所用之物，然該等工具，並非供被告等行竊
    車輛所用之物，而係供渠等於行竊後處分贓物之物，核與刑
    法第三十八條第一項第二款之要件不符，另警方於查獲位於
    彰化縣二林鎮○○里○○路○段二九一巷七十五、七十七、
    七十九號鐵皮屋贓車解體工廠時，查獲車牌號碼ＩＡ－二八
    三號之大貨車一部（由彰化縣警察局二林分局保管中）及扣
    案之子○○、戊○○、卯○○、己○○等所有之手機四支，
    亦無證據證明與本件犯罪有何關聯，均無從併為沒收之諭知
    。又上揭事實查扣之疑似車牌溶成之廢鐵共三十三點八公斤
　　，因均遭高溫溶解，無從鑑識其內所含之成分、物質，換言
 　 之，上開廢鐵是否均屬遭竊車輛之車牌，即有未明，是以常
    理研判，上開廢鐵固含遭竊車輛之車牌，然究有多少部失竊
    車輛，洵難單純以重量計算，亦併此敘明。
據上論結，應依刑事訴訟法第三百六十八條、第三百六十九條第
一項前段、第三百六十四條、第二百九十九條第一項前段，刑法
第二十八條、第三百二十二條，判決如主文。
本案經檢察官丁○○到庭執行職務。
中　　華　　民　　國　　94　　年　　8 　　月　　23　　日
              刑事第七庭  審判長法　官　林　榮　龍
              　　　　　　　　　法　官　許　秀　芬
              　　　　　　　　　法　官　林　宜　民
上列正本證明與原本無異。
如不服本判決應於收受送達後十日內向本院提出上訴書狀，其未
敘述上訴之理由者並得於提起上訴後十日內向本院補提理由書（
均須按他造當事人之人數附繕本）。
                                書記官　陳　美　利
中　　華　　民　　國　　94　　年　　8 　　月　　24　　日
刑法第三百二十二條：
以犯竊盜罪為常業者，處一年以上七年以下有期徒刑。
附表：
１、電動鋸二支。
２、電動鑽一支。
３、油壓剪一支。
４、大型一字起子一支。
５、起子六支。
６、鐵鎚二支。
７、鉗子四支。
８、氣動工具四支。
９、活動扳手三支。
１０、扳手十支。
、Ｔ型扳手一支。
、油壓床一具。
、推高機一台。
、空氣壓縮機一台。
、乙炔切割器一組。
  　　　　　　　　　　　　　　　　　　　　　　　　　　Ｒ
